【裁判字號】    95,訴,269
【裁判日期】    950630
【裁判案由】    準強盜等
【裁判全文】
臺灣基隆地方法院刑事判決               95年度訴字第269號
公  訴  人  臺灣基隆地方法院檢察署檢察官
被      告  甲○○
指定辯護人  本院公設辯護人乙○○
上列被告因準強盜等案件，經檢察官提起公訴（95年度偵字第
1074號）本院判決如下︰
    主  文
甲○○竊盜，因防護贓物、脫免逮捕，當場施以強暴，累犯，處
有期徒刑柒年。
    事  實
一、甲○○曾於民國93年間因偽造文書等案件，經本院判處有期
    徒刑6月，於94年5月7日執行完畢，竟不知悛悔，復意圖為
    自己不法之所有，於95年2月13日上午9時20分許，至基隆市
    ○○路10巷180號5樓戊○○住處，見戊○○（民國10生）年
    邁且1人在家，以借用電話為藉口，進入上開住處，並趁戊
    ○○不注意之際，竊取戊○○放置在床上之皮包1只（內有
    新台  幣9,505元、老花眼鏡1付、健保卡、鑰匙3支、游泳
    證、交通卡等物），得手後離開戊○○住處大門正欲等電梯
    下樓時，為戊○○查覺有異，而追上前質問，並伸手欲摸甲
    ○○身上尋找皮包，甲○○為防護贓物、脫免逮捕，遂與戊
    ○○面對面發生拉扯，進而出手推戊○○2、3下，致戊○○
    從樓梯跌下4、5樓間，因而受有骨盆腔骨折、胸部挫傷等傷
    害，甲○○則趁隙搭乘電梯離開現場。嗣警於同日晚上8時
    40 分許，至基隆市○○路10巷178號5樓甲○○租屋處，查
    獲戊○○所有之黑色皮包1只、老花眼鏡1付、健保卡、鑰匙
    3支、游泳證、交通卡、現金5元（均已發還戊○○）等物。
二、案經戊○○告訴暨基隆市警察局第三分局報請臺灣基隆地方
    法院檢察署檢察官偵查起訴。
    理  由
一、訊據被告甲○○坦承確有藉打電話入屋行竊等情，惟矢口否
    認有為防護贓物及脫免逮捕而推倒戊○○之犯行，辯稱：「
    有與戊○○拉扯，但沒有推她，是戊○○自己不小心跌倒」
    云云。經查：被告前開犯行，業據證人戊○○於偵查時證稱
    ：「95年2月13日早上9時20分許，被告說她家的電話壞掉，
    要借電話，我就開門讓她進來，她電話打一打就自己走到廚
    房，我看她到廚房很久，才想到皮包放在廚房隔壁房間的枕
    頭上，她從廚房出來就直接往外面走，我就趕快追出去，因
    為我確定皮包不見了。後來我在樓梯邊追到她，問她有無看
    到我的皮包，她說沒有，我請她讓我看她身上有無皮包，她
    不願意就推我，我就跌到4、5樓的樓梯間，她就坐電梯跑掉
    。」等語綦詳（見偵卷第40頁）、於本院審理時證稱：「當
    天上午被告借電話進我家，電話講沒兩句就跑到屋子後面，
    我以為她去上廁所，但是隔很久都沒有出來，我覺得怪怪的
    ，就跑到廚房，結果被告就匆匆忙忙跑出去，我看到皮包不
    見，就追出去大門外，被告在等電梯，我問被告有無拿我的
    皮包，她不讓我看，也回稱她沒有拿，我要去摸她身上，被
    告就直接推我，我和被告當時是面對面，被告推了我2、3下
    ，是在電梯前面推我的肩膀，樓梯跟電梯是相對的，所以被
    告一推，我就跌下樓梯到4、5樓間。」等語（見本院95年6
    月29日審判筆錄），且證人戊○○遭被告推倒後確實受有骨
    盆腔骨折、胸部挫傷等傷害，有卷附臺灣礦工醫院95年2月
    20日甲種診斷證明書1份在卷可考；而員警循線至基隆市○
    ○路10巷178號5樓被告租屋處，亦在其房間內查獲證人戊○
    ○所有之黑色皮包1只、老花眼鏡1付、健保卡、鑰匙3支、
    游泳證、交通卡、現金5元等情，業據證人丁信瑋即與被告
    合租該處之友人於警詢時、證人丁○○即戊○○之孫子於警
    詢時及本院審理時（見偵卷第12至16頁、本院上開審判筆錄
    ）證述明確，且有贓物認領保管單1張、現場照片3張在卷可
    參，堪認證人戊○○前開證言屬實，可以採信。又查，被告
    自承於樓梯口曾與證人戊○○發生拉扯，若非因外力介入，
    使戊○○重心不穩，為何戊○○會跌落4、5樓間的樓梯間，
    故被告前開辯稱是戊○○自己不小心跌倒云云，應為卸責之
    詞，不足採信。從而，被告之犯行事證明確，應依法論科。
二、核被告甲○○所為，係犯刑法第277條第1項之傷害罪及第
    329條之準強盜罪。其以一行為而觸犯上開二罪名，為想像
    競合犯，應依刑法第55條前段之規定，從較重之準強盜罪處
    斷。其曾有事實欄所載有期徒刑執行完畢之情形，有臺灣高
    等法院被告前案紀錄表1份在卷可參，其於5年之內再犯本件
    有期徒刑之罪，為累犯，應依刑法第47條之規定，加重其刑
    。爰審酌被告年輕力盛，竟不思以已力工作賺取生活之資，
    竟利用戊○○好心讓其入屋打電話之機會，竊取戊○○之財
    物，進而不顧戊○○年邁力衰，對其施強暴力致其跌落樓梯
    間而受有骨盆腔骨折等傷害，對戊○○身體及財產之侵害甚
    鉅，事後猶一再飾詞卸責，並無悔改之犯罪後態度等一切情
    狀，量處如主文所示之刑，以資懲戒。
據上論斷，應依刑事訴訟法第299條第1項前段，刑法329條、第
277條第1項、第55條、第47條，罰金罰鍰提高標準條例第1條前
段，判決如主文。
本案經檢察官丙○○到庭執行職務。
中    華    民    國    95    年    6    月    30    日
                  刑事第三庭審判長法  官    王福康
                                  法  官    齊  潔
                                  法  官    何怡穎
以上正本證明與原本無異。
對於本件判決如有不服，應於收受送達後10日內向本院提出上訴
書狀，上訴於臺灣高等法院，并按他造當事之人數附具繕本。
中    華    民    國    95    年    6    月    30    日
                                  書記官    李繼業
附錄論罪法條
刑法第277條第1項
    傷害人之身體或健康者，處3年以下有期徒刑、拘役或1千元
    以下罰金。
刑法第329條
    竊盜或搶奪，因防護贓物、脫免逮捕或湮滅罪證，而當場施
    以強暴脅迫者，以強盜論。


司法院資訊處製作；財團法人民間司法改革基金會備份。
